【裁判字號】    99,訴緝,67
【裁判日期】    991231
【裁判案由】    違反毒品危害防制條例
【裁判全文】
臺灣屏東地方法院刑事判決              99年度訴緝字第67號
公  訴  人  臺灣屏東地方法院檢察署檢察官
被      告  吳文風
上列被告因違反毒品危害防制條例案件，經檢察官提起公訴（98
年度毒偵字第309 號），本院於準備程序進行中，因被告就被訴
事實為有罪之陳述，經告知簡式審判程序意旨，並聽取公訴人及
被告之意見後，本院合議庭裁定由受命法官獨任依簡式審判程序
審理，判決如下：
    主  文
吳文風施用第一級毒品，累犯，處有期徒刑捌月；又施用第二級
毒品，累犯，處有期徒刑陸月。應執行有期徒刑壹年。
    事  實
一、吳文風前於民國90年間因施用毒品案件，經本院以90年度毒
    聲字第824 號裁定執行觀察、勒戒，認有繼續施用毒品之傾
    向，再由本院以90年度毒聲字第1082號裁定施以強制戒治，
    於91年5 月31日執行完畢釋放出所，並由台灣屏東地方法院
    檢察署檢察官以91年戒毒偵字第133 號為不起訴處分確定。
    復於93年間因施用毒品案件，經本院以93年度訴字第686 號
    判決判處院有期徒刑1 年、8 月，應執行有期徒刑1 年6 月
    確定；再於94年間因施用毒品案件，經本院以94年度訴字第
    641 號判決判處有期徒刑1 年2 月、10月，應執行有期徒刑
    1 年10月確定。上開2 案嗣經本院以96年度聲減字第764 號
    裁定分別減為有期徒刑6 月、4 月、7 月、5 月，應執行有
    期徒刑1 年7 月15日確定，於96年11月30日執行完畢。詎其
    仍不知悔改，分別基於施用一、二級毒品之犯意，於97年12
    月24日19時許，在其位於屏東縣新園鄉○○村○○路203 巷
    15號住所內，將第一級毒品海洛因摻入香煙吸食之方式，施
    用第一級毒品海洛因1 次；復將第二級毒品甲基安非他命置
    於其所有之玻璃球內以燒烤吸食煙霧之方式，施用第二級毒
    品甲基安非他命1 次。嗣於97年12月26日上午11時55分，因
    另犯竊盜案件而解送至台灣屏東地方法院檢察署接受檢察官
    訊問時，於本件施用毒品犯行尚未被犯罪偵查機關發覺前，
    主動向檢察官坦承上情而自首，並同意由警方採尿送驗，檢
    出尿液中呈嗎啡及甲基安非他命陽性反應，並願接受裁判。
二、案經屏東縣政府警察局報告台灣屏東地方法院檢察署檢察官
    偵查起訴。
    理  由
一、本件被告吳文風所犯係死刑、無期徒刑、最輕本刑為3 年以
    上有期徒刑以外之罪，其於準備程序就前揭被訴事實為有罪
    之陳述，經受命法官告知簡式審判程序之旨，並聽取其與公
    訴人之意見後，本院認無不得或不宜改依簡式審判程序進行
    之情事，依刑事訴訟法第273 條之1 第1 項、第284 條之1
    規定，裁定本件由受命法官獨任進行簡式審判程序，合先敘
    明。
二、上揭犯罪事實，業據被告於警詢、偵訊及本院審理中坦承不
    諱，而被告為警於97年12月26日所採集之尿液，經屏東縣政
    府警察局員警初步檢驗後，再送台灣檢驗科技股份有限公司
    以酵素免疫分析法及氣相層析質譜儀法檢驗，均呈嗎啡（即
    海洛因代謝後成分）及甲基安非他命之陽性反應，此有台灣
    檢驗科技股份有限公司98年1 月23日編號KＺ000000000000號
    濫用藥物尿液檢驗報告1 紙、屏東縣政府警察局刑警大隊偵
    辦違反毒品條例案尿液初步檢驗報告單、真實姓名對照表各
    1 紙附卷足稽，上述鑑驗結果，均係檢驗機關本於專業知識
    及以精密儀器或科學檢驗方法所得之結論，自可憑信，綜上
    足認，本案事證明確，被告上開犯行，應堪認定。
三、被告前於90年間因施用毒品案件，經本院以90年度毒聲字第
    824 號裁定執行觀察、勒戒，認有繼續施用毒品之傾向，再
    由本院以90年度毒聲字第1082號裁定施以強制戒治，於91年
    5 月31日執行完畢釋放出所，並由台灣屏東地方法院檢察署
    檢察官以91年戒毒偵字第133 號為不起訴處分確定。復於93
    年間因施用毒品案件，經本院以93年度訴字第686 號判決判
    處院有期徒刑1 年、8 月，應執行有期徒刑1 年6 月確定；
    再於94年間因施用毒品案件，經本院以94年度訴字第641 號
    判決判處有期徒刑1 年2 月、10月，應執行有期徒刑1 年10
    月確定。上開2 案嗣經本院以96年度聲減字第764 號裁定分
    別減為有期徒刑6 月、4 月、7 月、5 月，應執行有期徒刑
    1 年7 月15日確定，於96年11月30日執行完畢等情，有台灣
    高等法院被告前案紀錄表1 份在卷可按，是被告已於強制戒
    治執行完畢後5 年內再犯毒品案件，本件雖於5 年後再犯，
    仍應依法論罪科刑（最高法院97年度第5 次刑事庭會議決議
    意旨參照）。
四、查海洛因及甲基安非他命分屬毒品危害防制條例第2 條第2
    項第1 款、第2 款所規定之第一、二級毒品，不得持有、施
    用，被告竟持以施用，核其所為，係犯毒品危害防制條例第
    10條第1 項、第2 項之施用第一級、第二級毒品罪。其施用
    前持有海洛因及甲基安非他命之低度行為，應為施用之高度
    行為所吸收，不另論罪。被告有如事實欄所示之有期徒刑執
    行完畢紀錄，有台灣高等法院被告前案紀錄表1 份附卷足憑
    ，其於刑之執行完畢後5 年內，故意再犯本件有期徒刑以上
    之2 罪，皆為累犯，均應依刑法第47條第1 項規定，加重其
    刑。又被告於97年12月26日上午11時55分，因另犯竊盜案件
    而解送至台灣屏東地方法院檢察署接受檢察官訊問時，於本
    件施用毒品犯行尚未被犯罪偵查機關發覺前，主動向檢察官
    坦承上情，並同意由警方採尿送驗乙節，有卷附偵訊筆錄1
    按足按，其所為合於刑法第62條前段之自首要件，並願接受
    裁判且減省訴訟資源，爰依該條規定，減輕其刑。被告所犯
    本件施用毒品罪，有上開加重減輕事由，應依法先加後減之
    。被告先後以不同方式施用第一、二級毒品，是其所犯上開
    2 罪，犯意各別，行為互殊，應予分論併罰。爰審酌被告前
    因施用毒品案件，經強制戒治及刑之執行完畢後，仍不思悔
    改，徹底去除施用毒品之惡習，竟又再次施用毒品，顯其無
    戒絕毒品之意且繼續沈淪毒海之中，及兼衡其素行狀況、施
    用毒品對社會治安造成之危害，生活狀況、教育程度、犯後
    坦承犯行，態度尚佳等一切情狀，分別量處如主文所示之刑
    ，並定應執行刑。至本件被告施用第二級毒品所用之玻璃球
    ，已遭被告用畢丟棄，業據其供承在卷，復無證據證明現仍
    存在，爰不為沒收之宣告。
據上論斷，應依刑事訴訟法273 條之1 第1 項、第299 條第1 項
前段，毒品危害防制條例第10條第1 項、第2 項，刑法第11條前
段、第47條第1 項、第62條前段、第51條第5款，判決如主文。
本案經檢察官陳立興到庭執行職務
中    華    民    國    99    年    12    月    31    日
                  刑事第五庭    法  官  劉怡孜
以上正本證明與原本無異。
如不服本判決應於收受判決後10日內向本院提出上訴書狀，並應
敘述具體理由；其未敘述上訴理由者，應於上訴期間屆滿後20日
內向本院補提理由書（均須按他造當事人之人數附繕本）「切勿
逕送上級法院」。
中    華    民    國    99    年    12    月    31    日
                                書記官  薛慧茹
附錄本案論罪科刑之法條
毒品危害防制條例第10條
施用第一級毒品者，處 6 月以上 5 年以下有期徒刑。
施用第二級毒品者，處 3 年以下有期徒刑。

司法院資訊處製作；財團法人民間司法改革基金會備份。
